臺灣桃園地方法院民事裁定
                                    110年度重訴字第245號
原      告  郭美珍  
訴訟代理人  趙子翔律師
上列當事人間請求不動產所有權移轉登記等事件，本院裁定如下
：
    主  文
原告應於本裁定送達後五日內，補繳第一審裁判費新臺幣捌仟玖
佰參拾元，逾期不繳納，即駁回其訴。
    理  由
一、按訴訟標的之價額，以起訴時之交易價額為準；核定訴訟標
    的之價額，以起訴時之交易價額為準；無交易價額者，以原
    告就訴訟標的所有之利益為準；以一訴主張數項標的者，其
    價額合併計算之，但所主張之數項標的互相競合或應為選擇
    者，其訴訟標的價額，應依其中價額最高者定之；以一訴附
    帶請求其孳息、損害賠償、違約金或費用者，不併算其價額
    ；訴之變更或追加，其變更或追加後訴訟標的之價額超過原
    訴訟標的之價額者，就其超過部分補徵裁判費，民事訴訟法
    第77條之1第1項、第2項、第77條之2第1項、第2項、第77條
    之15第3 項分別定有明文。復按所謂訴之預備合併，指原告
    預防其提起之訴訟為無理由，而同時提起不能並存之他訴為
    備位，以先位之訴無理由時，可就備位之訴獲得有理由之判
    決之訴之合併而言。是雖有數個訴訟標的，但原告既僅請求
    法院就其中之一為其勝訴之判決，其訴訟利益僅為一個，則
    應以先、備位訴訟標的價額較高者，定該事件之訴訟標的價
    額（最高法院105年度台抗字第317號裁定參照）。又提起民
    事訴訟，應依民事訴訟法第77條之13規定，按訴訟標的價額
    繳納裁判費，此為必備之程式；原告之訴，有起訴不合程式
    之情形者，法院應以裁定駁回之，但其情形可以補正者，審
    判長應定期間先命補正，為民事訴訟法第249條第1項第6 款
    所明定。
二、經核本件原告先位聲明之訴訟標的價額，依兩造間買賣契約
    之約定為新臺幣（下同）770 萬元，備位聲明則為545 萬3,
    221 元，依上開規定，應擇先、備位中價額較高之770 萬元
    定本件訴訟標的價額，故應徵收第一審裁判費7 萬7,230 元
    ，扣除原告前已繳納之調解費3,000 元及訴訟費用6 萬5,30
    0 元，共計6 萬8,300 元外，尚應補繳8,930 元（計算式：
    77,230元－3,000 元－65,300元＝8,930 元）。命原告於收受
    本裁定送達翌日起5 日內補繳，如逾期未補繳，即駁回原告
    之訴。
中　　華　　民　　國　110 　　年　　9 　　月　　 6  　日
                  民事第三庭    法　官　許容慈
正本係照原本作成。
如不服本裁定關於核定訴訟標的價額部分，應於送達後10日內向
本院提出抗告狀，並繳納抗告費新臺幣1,000 元；其餘關於命補
繳裁判費部分，不得抗告。
中　　華　　民　　國　 110　　年　　9 　　月　　7 　　日
                                書記官  邱佑儒